臺灣臺南地方法院民事裁定
110年度補字第764號
原      告  趙林麗
訴訟代理人  陳進長律師
被      告  沈平心
上列當事人間請求土地所有權移轉登記等事件，本院裁定如下：
    主  文
原告應於收受本裁定後十日內，補繳第一審裁判費新臺幣壹拾參
萬零伍佰參拾陸元，逾期未繳，即駁回其訴。
    理  由
一、按訴訟標的之價額，由法院核定。核定訴訟標的之價額，以
    起訴時之交易價額為準。無交易價額者，以原告就訴訟標的
    所有之利益為準。原告起訴不合程式或不備其他要件者，法
    院應以裁定駁回之。但其情形可以補正者，審判長應定期間
    先命補正，民事訴訟法第77條之1第1項、第2項、第249條第
    1項第6款分別定有明文。又公同共有人中之一人或數人本於
    公同共有債權，起訴請求債務人向全體公同共有人為給付，
    非僅為自己利益為請求，自應以公同共有債權之全部，計算
    其訴訟標的之價額（最高法院106年度台抗字第471號、107
    年度台抗字第98號、108年度台聲字第1609號裁定意旨參照
    ）。
二、查本件原告主張訴外人郭敏捷於民國104年2月3日將坐落臺
    南市○區○○段000地號土地（下稱系爭土地）借名登記於被告
    名下，郭敏捷已於110年5月5日死亡，現郭敏捷與被告間之
    借名登記關係已終止，原告為郭敏捷繼承人之一，基於終止
    借名登記契約後之返還請求權，聲明請求被告將系爭土地之
    所有權移轉登記予郭敏捷之全體繼承人即原告、訴外人郭亮
    璇、郭美儀、郭仲儀、郭倩毓、郭亮君、郭上豪、郭馨儀、
    郭又豪、郭烜竣公同共有。核原告係基於因繼承而公同共有
    之返還借名登記財產請求權此公同共有債權，請求被告向全
    體公同共有人為給付，並非僅為自己利益而為請求，如獲勝
    訴判決，所行使之公同共有債權即獲全部滿足，是其訴訟標
    的之價額，不能僅按起訴之繼承人應繼分比例計算，而應以
    公同共有債權之全部價額計算之。是本件訴訟標的價額應按
    系爭土地價額之全部核定之，即新臺幣（下同）13,464,517
    元【計算式：49,900元（系爭土地每平方公尺公告現值）×2
    69.83平方公尺＝13,464,517元】，應徵第一審裁判費130,53
    6元，茲依民事訴訟法第249條第1項但書之規定，限原告於
    收受本件裁定送達10日內補繳，逾期不繳，即駁回原告之訴
    。
三、特此裁定。
中　　華　　民　　國　 110　　年　　 9　　月　　29　　日
                  民事第二庭  法　官　張玉萱
以上正本係照原本作成。
如對本裁定關於核定訴訟標的價額部分抗告，應於裁定送達後10
 日內向本院提出抗告狀，並繳納抗告費新臺幣1000 元；關於命
補繳裁判費部分，不得抗告。
中　　華　　民　　國　　110 　年　　9 　　月　　29　　日
                              書記官  鄭伊汝